臺灣板橋地方法院刑事裁定　　　　　　　 96年度簡抗字第1號
抗　告　人　甲○○
即　被　告
上列抗告人即被告因違反毒品危害防制條例案件，對於本院九十
三年度簡字第五三○七號中華民國九十五年十一月三日第一審裁
定，提起抗告，本院管轄第二審之合議庭裁定如下：
    主  文
抗告駁回。
    理  由
一、本件抗告意旨詳如附件抗告狀所載。
二、按上訴期間為十日，自送達判決後起訴。又原審法院認為上
    訴不合法律上之程式或法律上不應准許或其上訴權已經喪失
    者，應以裁定駁回之；此在對於簡易判決不服而提起上訴者
    ，準用之，刑事訴訟法第三百四十九條前段、第三百六十二
    條前段、第四百五十五條之一第三項分別定有明文。次按刑
    事訴訟法第六十二條規定，送達文書，除本章（刑事訴訟法
    第一編第六章）有特別規定外，準用民事訴訟法之規定。而
    依民事訴訟法第一百三十八條第一項、第二項規定：送達不
    能依前二條規定為之者，得將文書寄存送達地之自治或警察
    機關，並作送達通知書兩份，一份黏貼於應受送達人住居所
    、事務所、營業所或其就業處所門首，另一份置於該送達處
    所信箱或其他適當位置，以為送達後，即以黏貼通知書之日
    起，經十日發生效力。應受送達人究於何時前往領取應送達
    文書，或並未前往領取，於送達之效力並無影響，有最高法
    院九十年台上字第六○八四號判決足供參照。
三、經查，本件抗告人即被告甲○○所涉持有第二級毒品犯行，
    業經本院於民國九十三年十二月九日以九十三年度簡字第五
    三○七號判決判處拘役五十五日，如易科罰金，以三百元折
    算一日，該判決書已於九十三年十二月二十八日寄存於抗告
    人籍設之花蓮縣花蓮巿國盛一街一九○號五樓之一住處之警
    察機關即花蓮縣警察局花蓮分局豐川派出所，有該刑事簡易
    判決、本院送達證書及法務部戶役政連結作業系統查詢個人
    基本資料各一紙附卷可稽；次查，抗告人於上揭判決送達時
    間，並未經羈押，亦未變更住所地於原設籍址處，亦經抗告
    人於九十四年九月二十日因臺灣板橋地方法院九十四年二月
    十六日板檢博執辛緝字第四八七號通緝案件，緝獲到案後之
    警詢筆錄中供述明確，並有本院卷附臺灣高等法院在監在押
    全國紀錄表可稽。是依上開規定，前揭刑事簡易判決正本於
    九十四年一月七日即生合法送達予抗告人之效力，是抗告人
    應自上開判決正本送達生效起之翌日即九十四年一月八日起
    十日內提出上訴，惟遲至九十五年四月四日始向臺灣臺北監
    獄長官提出本件上訴狀，有刑事抗告狀蓋印之臺灣臺北監獄
    收狀登記章收件時間為憑，顯已逾越上訴期間。從而揆諸上
    揭說明，原審以其上訴違背法律上之程式，裁定駁回上訴，
    洵屬有據。抗告人抗告意旨空言請求准予上訴，要無理由，
    應予駁回。
據上論斷，應依刑事訴訟法第四百五十五條之一第四項、第五項
、第四百十二條，裁定如主文。
中　　華　　民　　國　　96　　年　　3 　　月　　20　　日
                  臺灣板橋地方法院刑事第十八庭
                  　　審判長法　官  連育群
                  　        法　官  吳幸娥
                            法　官　王綽光
上列正本證明與原本無異。
本裁定不得再抗告。
                            書記官  許清秋
中　　華　　民　　國　　96　　年　　3 　　月　　22　　日
